最高法院刑事判決　　　　　　　　　　　　　　　九十一年度台上字第五四０七號
　　上　訴　人　甲○○
右上訴人因偽造文書案件，不服台灣高等法院中華民國八十九年六月二十七日第二審
判決（八十九年度上訴字第一五０五號，起訴案號：台灣台北地方法院檢察署八十七
年度偵字第二二九七四、二三０八五號），提起上訴，本院判決如左：
    主  文
上訴駁回。
    理  由
按刑事訴訟法第三百七十七條規定：上訴於第三審法院，非以判決違背法令為理由，
不得為之。是提起第三審上訴，應以原判決違背法令為理由，係屬法定要件。且必須
依據卷內資料為具體之指摘，並足據以辨認原判決已具備違背法令之形式，始屬相當
。本件原判決撤銷第一審科刑判決，改判變更檢察官起訴法條，依牽連犯關係，從一
重論處上訴人甲○○共同行使偽造私文書，足以生損害於公眾及他人罪刑。已敘明所
憑證據及認定理由。並依據卷內證據資料，逐一指駁上訴人否認犯罪之所辯，何以係
卸責之詞，不足採信。且敘明上訴人為實際負責人所經營之漢雲軒茶坊漏開統一發票
並漏報銷售額一事，早於民國八十六年三月二十六日為主管機關之台北市稅捐稽徵處
大安分處所查獲，有卷附之違章案件報告及其所依據之該茶坊聲明書在卷可稽。而聲
明書中有關漏報銷售額之金額，自係由實際經營該茶坊之上訴人所聲明，對應補稅款
及被處罰鍰之事早已知悉，自不能以主管機關之處分書係於漢雲軒茶坊變更登記之後
始行寄發，即得據為證明上訴人無逃漏稅捐之故意，而為上訴人有利之認定，綦詳。
所為合法之事實認定，俱有卷內證據資料足憑，從形式上觀察，並無違背法令之情形
存在。上訴意旨置原判決上開明確論斷於不顧，仍執其在原審所辯陳詞，否認犯罪就
原判決理由已詳加說明之事項，為單純之事實上爭執，核與法律規定得為上訴第三審
理由，不相適合。至上訴意旨另指上訴人於八十九年六月一日具狀聲請傳訊證人徐碧
瑩，原審未予傳訊，亦未說明無需調查之理由。又原判決既認證人徐碧瑩與上訴人共
犯偽造私文書罪，卻疏未依職權移送偵查。而論處上訴人有期徒刑三月，並未為緩刑
之宣告，使上訴人年邁老母無人照顧，已對家庭造成重大影響，有證據調查未盡、理
由矛盾及不載理由之違法一節。經查證人徐碧瑩於偵查中及一審審理時之證述，原判
決採為認定上訴人犯罪之證據部分，已於理由內加以說明。雖未就該證人其餘部分之
供述，何以未予採信，亦未就上訴人聲請再予傳訊該證人，何以無調查必要，有所說
明，所踐行之訴訟程序，固稍有欠洽，但於判決顯然無影響，依刑事訴訟法第三百八
十條規定，亦不得執為上訴第三審理由。而緩刑之宣告，係實體法上賦予法院得為自
由裁量之事項，原審未予諭知緩刑，自不得任意指摘為違法。又原判決雖認定證人徐
碧瑩與上訴人共犯偽造文書罪，而未依職權移送偵查，亦非上訴人所得指摘其為違法
。衡以上述說明，原判決並無上訴意旨所指之違法，應認其上訴為違背法律上之程式
，予以駁回。
據上論結，應依刑事訴訟法第三百九十五條前段，判決如主文。
中      華      民      國    九十一    年      九      月    二十六    日
                              最高法院刑事第二庭
                                  審判長法官  陳  錫  奎
                                        法官  洪  清  江
                                        法官  李  伯  道
                                        法官  陳  世  雄
                                        法官  惠  光  霞
      右正本證明與原本無異
                                              書  記  官
中      華      民      國    九十一    年      十      月      二      日
